---
title: "Atividade 1 - Faça Você mesmo"
output: html_notebook
---

1 - Crie duas variáveis Ana e Paulo e atribua a elas valores de suas idades, sendo respectivamente 8 e 12 anos. As variáveis devem ser do tipo inteiro. Imprima no console "A menina é mais velha" ou "O menino é mais velho" como resultado de um teste lógico.


```{r}
Ana = 8
Paulo = 12

if(Ana > Paulo)
{
  print("A menina é mais velha")
}else{
  print("O menino é mais velho")
}

```
2 - BOD é um objeto existente no R. Verifique qual a classe deste objeto.

```{r}
class(BOD)
```
3 - Crie um vetor que armazene números de 1 a 10 e posteriormente imprima os valores pares

```{r}
vetor = 1:10

# Imprimir valores pares usando loop
cat("Valores pares: ")
for (numero in vetor) {
  if (numero %% 2 == 0) {
    cat(numero, " ")
  }
}
```

4 - women é um dataframe existente no R. Imprima as 10 últimas linhas

```{r}
tail(women, 10)
```

5 - Use a função plot do R para produzir um gráfico do atributos Sepal.Width e Petal.Length do conjunto de dados Iris. O gráfico deve imprimir apenas das linhas 50 até 100.

```{r}
# Carregar o dataset iris (já vem built-in no R)
data(iris)

# Visualizar as primeiras linhas para entender os dados
head(iris)

# Criar o gráfico com Sepal.Width vs Petal.Length
# Apenas das linhas 50 até 100
plot(iris$Sepal.Width[50:100], 
     iris$Petal.Length[50:100],
     main = "Sepal Width vs Petal Length (Linhas 50-100)",
     xlab = "Sepal Width (cm)",
     ylab = "Petal Length (cm)",
     col = "blue",
     pch = 19)
```

6 - Crie dois vetores de tamanho iguais, some as posições equivalentes dos vetores e imprima o resultado.


```{r}
# Criar dois vetores de tamanho igual
vetor1 <- c(1, 2, 3, 4, 5)
vetor2 <- c(10, 20, 30, 40, 50)

# Somar posições equivalentes
resultado <- vetor1 + vetor2

# Imprimir o resultado
print("Vetor 1:")
print(vetor1)
print("Vetor 2:")
print(vetor2)
print("Resultado da soma:")
print(resultado)
```

7 - Imprima o número de linhas, de colunas, nomes das linhas e nom das colunas do conjunto de dados CO2.

```{r}
# Carregar o dataset CO2
data(CO2)

# Imprimir informações do dataset
cat("========== INFORMAÇÕES DO DATASET CO2 ==========\n\n")

# Número de linhas
cat("Número de linhas:", nrow(CO2), "\n")

# Número de colunas
cat("Número de colunas:", ncol(CO2), "\n\n")

# Nomes das colunas
cat("Nomes das colunas:\n")
print(colnames(CO2))

cat("\n")

# Nomes das linhas
cat("Nomes das linhas (primeiras 20):\n")
print(head(rownames(CO2), 20))

cat("\n================================================\n")

```



